DIANA CAROLINA COLÍN OCHOA

INGENIERA BIOMÉDICA Y DESARROLLADORA FULLSTACK

https://github.com/DianaColin99 www.linkedin.com/in/diana-colín colinochoa.diana@gmail.com +52 353 309 39 07 Guadalajara, Jalisco

PERFIL PROFESIONAL

Soy una desarrolladora Java Fullstack Jr con experiencia en la creación de interfaces de usuario y manejo de bases de datos, que busca crecer profesionalmente en el área Frontend. A lo largo de mi carrera, la responsabilidad, creatividad y pensamiento lógico han sido las bases para la resolución asertiva de problemas.

EXPERIENCIA PROFESIONAL

Bootcamp Desarollador Java Fullstack | Generation, Guadalajara, Jalisco Enero 2022 - Abril 2022

- Participé en la creación de una página web, en donde utilicé herramientas como:
 - Trello y metodología SCRUM para la organización del proyecto.
 - Github para el control de versiones.
 - HTML5, CSS3, Bootstrap y JS para el desarrollo Front-end.
 - Java, MySQL y Springboot para el desarrollo Back-end.

Servicio Social | Hospital Juan I. Menchaca, Guadalajara, Jalisco Marzo 2021, Agosto 2021

- Elaboré y/o archivé documentos de forma clasificada y ordenada
- Participé en equipos multidisciplinarios con el objetivo de mantener áreas y equipos hospitalarios en condiciones adecuadas

EDUCACIÓN

Licenciatura en Ingeniería Biomédica | Universidad de Guadalajara, Jalisco, México **2017 - 2022**

- Diseñé interfaces para guiar al usuario en el procesamiento de señales e imágenes
- Desarrollé una aplicación Android basada en la Realidad Aumentada cuyo objetivo fue guiar al usuario en la correcta colocación de electrodos en un estudio electrooculográfico

EXPERIENCIA LABORAL

Empleado General | Galletas Alexma, Marcos Castellanos, Michoacán **2016 - 2021**

- Brindé atención de calidad en respuesta a las consultas del cliente
- Resolví las quejas de los clientes, garantizando experiencias de compra positivas

HABILIDADES TÉCNICAS

- HTML 5
- CSS 3
- Java
- GitHub
- MySQL
- C, C++
- MATLAB

COMPETENCIAS

- Trabajo en equipo
- Resolución de problemas
- Proactividad
- Pensamiento crítico

VOLUNTARIADO

Brigadista en Jornada de Vacunación contra SARS-CoV2 Guadalajara, Jalisco Mayo 2021

 Guíe a las personas en el proceso de registro, revisando documentación y generando sus respectivos expedientes

IDIOMAS

Español (Nativo) Inglés (C1)